臺灣士林地方法院刑事判決　　　　　　　100年度訴字第309號
公　訴　人　臺灣士林地方法院檢察署檢察官
被　　　告　余嘉祥
選任辯護人　吳文君律師
上列被告因違反槍砲彈藥刀械管制條例案件，經檢察官提起公訴（
100年度少連偵字第56號），本院判決如下：
    主  文
本件免訴。
    理  由
一、公訴意旨略以：被告余嘉祥前於民國95年間因涉恐嚇案件，
    經法院各判決有期徒刑3 月，並定應執行有期徒刑5 月確定
    ，於96年1 月26日易科罰金執行完畢。仍未悔改，明知可發
    射金屬或子彈具有殺傷力之各式槍枝、子彈，係槍砲彈藥刀
    械管制條例所列管之物品，未經許可不得持有、寄藏，竟於
    100 年3 月28日中午某時許，在新北市新莊區皇朝旅店停車
    場，收受姓名年籍不詳綽號「阿牛」之友人寄放之改造槍枝
    2 把及子彈數顆，其中1 把係仿BERETTA 廠M9型半自動之具
    殺傷力改造手槍（槍枝管制編號0000000000號）1 支( 含槍
    匣1 個）、9mm 制式子彈3 顆、8.7 ±0.5mm 非制式子彈2
    顆、7.9mm 非制式子彈1 顆、8.9mm 非制式子彈1 顆及槍枝
    零件1 包( 內裝有金屬槍械與金屬彈簧等，以下稱前揭槍枝
    、子彈等為「前案槍彈」) ，已於100 年3 月30日（起訴書
    誤載為100 年3 月10日）晚上9 時30分許，經警持臺灣基隆
    地方法院搜索票於其停放於基隆市○○路74巷口車號1630-E
    D 號自用小客車內查獲（此部分寄藏槍枝之犯行，業經臺灣
    基隆地方法院以100 年度訴字第429 號判決判處有期徒刑4
    年，併科罰金新台幣【下同】10萬元確定）。被告經警查獲
    持有上開具殺傷力之改造槍枝及子彈後，該綽號「阿牛」之
    男子即不知去向，2 人因而完全失去聯繫，被告即將「阿牛
    」寄藏之另把仿BERETTA 廠92FS型半自動之具殺傷力改造手
    槍（槍枝管制編號0000000000號）1 支（含槍匣1 個）及8.
    9 ±0.5 mm非制式子彈5 顆（以下稱上開槍枝、子彈為「本
    案槍彈」），基於持有之犯意，攜帶於身並藉機出示他人觀
    覽，嗣於100 年8 月23日凌晨0 時40分許，被告攜帶上開槍
    、彈，搭載少年劉○奇、林○憲及黃○信返家，行經新北市
    汐止區○○○路○ 段652 號前（往汐止方向車道），經警於
    執行路檢交通稽查勤務時查獲，因而扣得上開本案槍彈，因
    認被告涉犯槍砲彈藥刀械管制條例第8 條第4 項未經許可持
    有改造手槍罪嫌及同條例第12條第4 項未經許可持有子彈罪
    嫌。
二、按曾經判決確定者，應諭知免訴之判決，刑事訴訟法第302
    條第1 款定有明文。又訴訟上所謂一事不再理之原則，關於
    實質上一罪或裁判上一罪，亦均有其適用，有最高法院60年
    台非字第77號判例意旨可資參照。
三、經查：
  (一)被告前於100 年3 月30日為警查獲寄藏具殺傷力之槍枝、子
    彈，經臺灣基隆地方法院於100 年9 月15日以100 年度訴字
    第429 號判決判處「余嘉祥犯槍砲彈藥刀械管制條例第8 條
    第4 項之罪，累犯，處有期徒刑肆年，併科罰金新台幣拾萬
    元，罰金如易服勞役，以新台幣壹仟元折算壹日」，該判決
    於100 年10月17日確定，有被告臺灣高等法院被告前案紀錄
    表、上開判決書在卷可稽，並經本院調閱上開案卷核閱無誤
    。
  (二)又按「寄藏與持有，均係將物置於自己實力支配之下，僅寄
    藏必先有他人之持有行為，而後始為之受寄代藏而已，故寄
    藏之受人委託代為保管，其保管之本身，亦屬持有，不過，
    此之持有係受寄之當然結果」、「槍砲彈藥之持有，係屬行
    為之繼續，其『寄藏』亦然」、「槍砲彈藥刀械管制條例第
    7 條第4 項、第11條第3 項係將『持有』與『寄藏』為分別
    之處罰規定，則單純之『持有』，固不包括『寄藏』，但『
    寄藏』之受人委託代為保管，其保管之本身所為之『持有』
    ，既係『寄藏』之當然結果，法律上自宜僅就『寄藏」行為
    為包括之評價，不應另就『持有』予以論罪」，有最高法院
    74年台上字第3400號判例意旨可資參照。另寄藏與持有槍枝
    、子彈，其單純之持有並不包括寄藏，但寄藏之受人委託代
    為保管，其保管本身所為之持有，係寄藏之當然結果，法律
    上僅就寄藏行為為包括之評價，不另就持有論罪；而寄藏行
    為，係指受寄代藏而言，是同一寄藏行為若經判決確定，在
    最後審理事實法院宣示判決後，行為人繼續持有原槍、彈之
    行為，應屬新發生之事實，自非前確定判決效力所及，最高
    法院97年度台上字第4178號判決即持此相同之見解，亦即於
    最後審理事實法院宣示判決前之持有、寄藏行為均應屬同一
    之寄藏行為，而為該判決效力所及。查本件檢察官起訴指被
    告於100 年3 月28日中午某時許，在新北市新莊區皇朝旅店
    停車場，收受姓名年籍不詳綽號「阿牛」之友人寄放之改造
    槍枝2 把及子彈數顆，其中1 把係仿BERETTA 廠M9型半自動
    之具殺傷力改造手槍（槍枝管制編號0000000000號）1 支(
    含槍匣1 個）、9mm 制式子彈3 顆、8.7 ±0.5mm 非制式子
    彈2 顆、7.9mm 非制式子彈1 顆、8.9mm 非制式子彈1 顆及
    槍枝零件1 包即前案槍彈，於100 年3 月30日為警查獲；而
    被告受「阿牛」之託所寄藏之另把仿BERETTA 廠92FS型半自
    動之具殺傷力改造手槍（槍枝管制編號0000000000號）1 支
    （含槍匣1 個）及8.9 ±0.5 mm非制式子彈5 顆即本案槍彈
    ，則直至本案100 年8 月23日時始為警查獲。而被告供稱：
    本案槍彈，係與前案槍彈一起由「阿牛」之人於100 年3 月
    28日中午某時許，在新北市新莊區皇朝旅店停車場以2 個包
    包包裝同時交付予伊，伊則分別藏放在前案查獲之1630-ED
    號車輛之後車廂夾板內及駕駛座底下，因後車廂夾板內無法
    同時放2 個包包，所以另1 個放駕駛座下方，後車廂夾板必
    須以一字起子拆解才能藏進去，前案為警查獲時係伊主動告
    知員警槍彈藏放在駕駛座底下才查到的，因為當時以為1 把
    槍枝會被判一個罪，所以不敢講後車廂中還有另1 把槍枝，
    之後因為駕駛1630-ED 號車輛發生車禍，車輛要報廢，所以
    才把本案槍彈放到本案為警查獲之2492-EW 號車輛中等情（
    見本院卷第106 至109 頁），復參以前揭被告之前案紀錄表
    ，其於100 年3 月28日受託寄藏前案槍彈及本案槍彈時起，
    迄本案100 年8 月23日為警查獲時止，被告並無任何因案入
    監執行或羈押之情形，是亦無從以被告無事實上之管領力而
    認其先前寄藏之犯意已遭中斷。則揆諸前揭判例意旨及說明
    ，被告係同時受「阿牛」之委託而藏放前案槍彈及本案槍彈
    ，其寄藏之繼續行為於前案最後審理事實法院宣示判決即10
    0 年9 月15日之前自包含持有之行為，而不另論以持有之罪
    ，檢察官認被告於前案於100 年3 月30日為警查獲後即另基
    於持有之犯意而持有本案槍彈，容有誤會。
  (三)檢察官雖於本院審理中以被告供述並非可採而更正起訴書犯
    罪事實欄所載被告持有本案槍彈之來源，認被告係於前案10
    0 年3 月30日為警查獲後之某日，在不詳地點，自真實姓名
    年籍不詳之人處收受本案槍彈而持有之（見本院卷第111 頁
    ），惟檢察官並不能明確指出被告收受而持有本案槍彈之起
    始時間為何，復無證據證明被告持有本案槍彈係另行起意，
    而被告則堅稱本案槍彈係與前案槍彈同時自「阿牛」之人收
    受而代為寄藏，是自應為有利於被告之認定。
  (四)綜上，被告一次受真實姓名年籍不詳綽號「阿牛」之成年人
    委託而寄藏前案槍彈及本案槍彈，就寄藏槍枝、子彈部分分
    別為同一之寄藏行為，均為單純之一罪，且其持有之行為應
    分別為寄藏之行為所吸收。揆諸前開說明，被告被訴未經許
    可持有改造手槍之犯行及未經許可持有子彈之犯行，既經臺
    灣基隆地方法院以前揭100 年度訴字第429 號判決確定，本
    件自應為該確定判決效力所及，而應為免訴判決之諭知。
據上論斷，應依刑事訴訟法第302條第1款，判決如主文。
本案經檢察官許恭仁到庭執行職務
中    華    民    國   100    年    12    月    30    日
                  刑事第九庭審判長法  官  黎惠萍
                                  法  官  張明儀
                                  法  官  蘇琬能
以上正本證明與原本無異。
如不服本判決應於收受送達後10日內向本院提出上訴書狀，並應
敘述具體理由。其未敘述上訴理由者，應於上訴期間屆滿後20日
內向本院補提理由書(均須按他造當事人之人數附繕本)「切勿逕
送上級法院」。
                                  書記官  蔡東晏
中    華    民    國   101    年    1     月    3     日